臺灣新北地方法院民事裁定
111年度小上字第157號
上  訴  人  簡慈娟
被上訴人    盧俊元
上列當事人間請求損害賠償事件，上訴人對於中華民國111年7月
6日本院板橋簡易庭111年度板小字第1749號小額訴訟程序第一審
判決提起上訴，本院裁定如下：
    主  文
上訴駁回。
第二審訴訟費用新臺幣壹仟伍佰元由上訴人負擔。
    理  由
一、按對於小額程序第一審判決提起上訴，非以其違背法令為理
    由，不得為之，民事訴訟法第436條之24第2項定有明文，而
    依同法第436條之25規定，小額訴訟之上訴狀內應記載上訴
    理由，表明：㈠原判決所違背之法令及其具體內容；㈡依訴訟
    資料可認為原判決有違背法令之具體事實。是當事人對於小
    額程序第一審判決提起上訴，如依民事訴訟法第436條之32
    第2項準用同法第468條規定，以判決不適用法規或適用法規
    不當為理由時，其上訴狀或理由書應有具體之指摘，並揭示
    該法規之條項或其內容，若係成文法以外之法則，應揭示該
    法則之旨趣，倘為司法院之解釋或最高法院之判例，則應揭
    示該判解之字號或其內容；如依民事訴訟法第436條之32第2
    項準用同法第469條第1款至第5款所列各款情形為理由時，
    其上訴狀或理由書，應揭示合於該條款之事實，上訴狀或理
    由書如未依此項方法表明，或其所表明者，顯與上開法條規
    定之情形不相合時，即難認為已對原判決違背法令有具體之
    指摘，其上訴自難認為合法（最高法院71年台上字第341號
    判例意旨參照）。再依民事訴訟法第436條之32第2項準用同
    法第471條第1項之上訴法律審（第三審）之規定，小額訴訟
    程序之上訴人若未於提起上訴後20日內提出如上所述之合法
    上訴理由書於第二審法院，第二審法院無庸命其補正，即得
    依同法第436條之32第2項準用同法第444條第1項前段之規定
    ，逕以裁定駁回之。
二、上訴意旨略以：依據稅務行業標準分類暨同業利潤標準查詢
    系統，行業分層可分為大、中、小、細、子類共五類，被上
    訴人所經營之店家應屬子類「麵店、小吃店」，同行淨利率
    僅有8、9%，惟被上訴人竟認其為一般餐飲業，以所得淨利6
    0%計算其營業額損失，實屬過高。上訴人願意以子類淨利9%
    之計算方式，賠償被上訴人2天之營業額淨利損失，加上耗
    材食品及清潔費損失，共計新臺幣（下同）1萬1,626元【計
    算式：40,518元÷3（平均營業額）×2（天）×9%（同行淨利
    ）＋9,195元（耗材食品及清潔費損失）=11,626元】等語。
三、經查，上訴人主張被上訴人經營店家應適用淨利率9%計算營
    業損失等語，僅係針對原審之事實認定結果為抗辯，並未表
    明原審判決有何不適用法規、適用法規不當，或有何民事訴
    訟法第469條第1款至第5款之事實，揆諸首揭規定及說明，
    本件上訴人之上訴狀所載上訴理由，難認已依法具體表明原
    審判決如何違背法令。是本件上訴人並未依法提起上訴，且
    已逾上開20日之補提上訴理由法定期間，迄今仍未補提合法
    之上訴理由書，應認本件上訴為不合法，而毋庸命其補正，
    逕以裁定駁回之。
四、本件第二審訴訟費用應依民事訴訟法第436條之32第1項準用
    第436條之19條第1項之規定，確定其數額為1,500元，應由
    上訴人負擔。
五、據上論結，本件上訴為不合法，依民事訴訟法第436條之32
    第1項、第2項、第471條第1項、第444條第1項前段、第95條
    、第78條、第436條之19第1項，裁定如主文。
中    華    民    國    111    年    9     月    30   日
                  民事第四庭   審判長法  官  張筱琪
　　　　　　　　　 
                                     法  官  許品逸
　　　　　　　　　　　　　　　　　　　 
                                     法  官  莊佩頴
以上正本係照原本作成
本裁定不得再抗告
中　　華　　民　　國　　111 　年　　9 　　月　  30　  日
                            書記官　李瑞芝